# 购买联营企业产生的内涵商誉的处理

提问人：michaeltan 时间：2012-04-23 00:39:15
A公司4.30购买B公司10%的股权合 1000 万股，且派驻总经理、财务总监等重要管理层，董事会 7 席中占有 2 席，认定为A公司对B公司具有重大影响。购买日B公司每股净资产1.2元(假设是公允的)，A公司出价每股1.9元，则每股0.7元是内涵商誉。 12.31日，A公司对B公司权益法核算时，假设每股净资产从1.2元变化为1.1元(仅是利润的影响) 借 投资收益 100 万元 贷 长期股权投资 100 万元 同时，对内涵商誉进行减值测试，如果不存在减值迹象，就到此为止。 上述理解是否正确？

回答人：chenyiwei
基本赞同你在前面部分的理解。但需要注意：由于权益法核算情况下对内含商誉并未单独确认为一项资产，所以对该商誉并不单独进行减值测试，而是作为长期股权投资的一部分进行减值测试的。如果该长期股权投资自身作为一个整体不存在减值迹象的，则也可以不进行减值测试。